

Oumaima EZAROUALI

A la recherche d'un stage en développement web

- oumaima.2001ezarouali@ gmail.com
- Casablanca, Maroc
- 0689-256561
- Mobilité

Réseaux sociaux

in @Oumaima Ezarouali

@EzaroualiOumaima

Hard Skills

Frontend

- HTML/CSS/Tailwind CSS
- JavaScript/TypeScript
- · ReactJs/Redux Toolkit
- Nextis

Backend

- NodeJs/ExpressJs
- MongoDb/MySql
- Jest

Outils

- · Visual Studio Code
- Trello/Jira
- Git/Postman
- Docker/Websocket

Soft Skills

Travail collaboratif

Réactivité et autonomie dans la gestion des projets

Résolution des problèmes.

Langues

Arabe

Anglais

Français

Centres d'intérêt

Lecture

Voyage

Sport

Profil

Développeuse Fullstack Js expérimentée, je fusionne une expertise technique pointue avec un esprit innovant pour concevoir des solutions web personnalisées. Ma passion pour surmonter des défis complexes se traduit par une approche alliant efficacité et originalité, dans le but ultime de décupler l'impact de chaque projet. Je m'engage pleinement à fournir une valeur ajoutée concrète et pérenne à votre entreprise.

Diplômes et Formations

Concepteur développeur d'application MERN Stack

De décembre 2023 à avril 2024 Simplon Magrebh Jobintech Casablanca

Administrateur des bases de données (MySQL / MongoDB).

D'octobre 2023 à novembre Orange digital centre club sidi maarouf Casablanca

Licence en Génie des Télécommunications

D'octobre 2021 à juillet Université Hassan II Faculté des Sciences et Techniques 2022 Mohammedia

Deust en Mathématique Informatique Physique

De septembre 2019 à Université Hassan II Faculté des Sciences et Techniques juin 2020 Mohammedia

Expériences professionnelles

Assistante dans un centre de formation

De novembre 2022 à juin 2023 MBLD Training Casablanca

- Assurer le suivi des enregistrements et des documents des participants ;
- Répondre aux appels téléphoniques, fournir des informations ou diriger les appelants.
- Stage de fin d'études (PFE)

De mai 2022 à juillet 2022 SOREAD - 2M Casablanca

- Collecte, analyse des exigences des clients et élaboration des cahiers des charges;
- Optimisation de la qualité technique audiovisuelle.

Projets Professionnels

Plateforme de restauration et réservation en ligne (full stack)

Développement d'une Plateforme qui vise à rationaliser le processus de réservation en ligne pour les clients tout en fournissant une plateforme complète pour gérer les contacts, les avis, les réservations et les plats.

• Next.js , TypeScript , Redux Toolkit , MongoDb , Jest , Joi , Docker , Vercel

Application de Salle de Chat en Temps Réel (full-stack)

Développement d'une plateforme de communication en temps réel permettant aux utilisateurs de partager des messages instantanément utilisant les websockets.

• Next.js, TypeScript , socket.io , Express.js , Mongodb

Plateforme de Gestion de Notes

Développement d'une application web full stack de prise de notes simplifiée .

• Redux Toolkit , Api Route, Next.js , TypeScript , Axios , TailwindCss

AuthFlow Pro RBAC - Application Web FullStack

Développement d'une application web full-stack (AuthFlow-Pro-RBAC) avec approche RBAC pour gestion des rôles et permissions.

TypeScript, React, TailwindCss, Joi, Node.js, Express.js, JWT, Jest



